# 借款请教

提问人：lsx308 时间：2017-02-06 09:59:24
现有一融资租赁合同，合同约定借款 500 万，年利率3.6%， 3 年，月还款138888.89元（本金）+14583.33元（利息），融资费用 75万，保险费1.2万元。但企业实际并没有将固定资产等设备进行出售和回购，只是拿一些存货的发票到租赁公司做一个登记。请问借款是否属于长期借款，那每期利息怎么算，融资费用76.2万进行么科目比较好。谢谢！

回答人：chenyiwei
该事项直接按借款处理即可。长期借款（也可在长期应付款核算，下同）的初始计量金额为实际收到的款项净额（＝借款金额－借款开始日支付的各项费用），对差额76.2万元（未确认融资费用）按实际利率法摊销，确认各期利息支出。